臺灣高雄地方法院刑事判決　　　　　　　100年度易字第415號
公　訴　人　臺灣高雄地方法院檢察署檢察官
被　　　告　李光華
上列被告因竊盜案件，經檢察官提起公訴（100 年度偵字第8420
號），本院判決如下：
    主  文
李光華犯攜帶兇器竊盜罪，累犯，處有期徒刑拾月，扣案Ｔ型扳
手壹支沒收。
    事  實
一、李光華前因竊盜案件，經本院以98年度審易字第2437號判處
    有期徒刑8 月確定，於民國99年10月6 日縮刑期滿執行完畢
    ，猶不知悔改，竟意圖為自己不法之所有，於100 年3 月5
    日下午1 時30分許，持其所有客觀上足供兇器使用之T 型扳
    手1 支，在高雄市苓雅區○○○路、武慶三路口，以持上開
    T 型扳手打破陳學偉所有停放於該處車號6401-EH 號自小客
    車（下稱系爭車輛）左前車窗之方式（毀損部分未據告訴）
    ，竊取置於該車內之打火機3 個及原子筆1 支得手。嗣經民
    眾發現報警，巡邏員警獲報後乃前往上址當場查獲李光華，
    並扣得李光華所有供行竊用之T 型扳手1 支。
二、案經高雄市政府警察局苓雅分局報請臺灣高雄地方法院檢察
    署檢察官偵查起訴。
    理  由
一、按被告以外之人（包括證人、鑑定人、告訴人、被害人及共
    同被告等）於審判外之陳述雖不符刑事訴訟法第159 條之1
    至之4 等4 條之規定，而經當事人於審判程序同意作為證據
    ，法院審酌該言詞陳述或書面陳述作成時之情況，認為適當
    者，得為證據。而當事人、代理人或辯護人於法院調查證據
    時，知有前項不得為證據之情形，而未於言詞辯論終結前聲
    明異議者，視為有前項之同意，刑事訴訟法第159 條之5 定
    有明文。查被害人陳學偉於警詢時之證述，及本判決後述所
    引用文書形式之供述證據，其性質雖均屬傳聞證據，且當事
    人均已知上述證據乃傳聞證據，而未於言詞辯論終結前聲明
    異議，本院審酌上開證人於警詢中陳述當時之原因、過程、
    內容、功能等外在環境加以觀察，足認上開證人前揭陳述係
    出於真意之信用性獲得確切保障，而有可信之特別情況，另
    文書形式之供述證據部分，無證據證明此等證據有何遭變造
    或偽造情事，認為以之作為本件論証之證據，均與待證事實
    具有關聯性，作為本案之證據亦屬適當，揆諸前開規定，上
    開證據均具有證據能力。
二、訊據被告李光華矢口否認有何竊盜犯行，辯稱：其當時在該
    處睡覺就被警察抓了，警局中會承認是因為沒有錢吃飯想坐
    牢，實際上其並未偷竊被害人車內之物品云云。惟查，被告
    於上開時、地，持其所有T 型扳手打破系爭車輛之左前車窗
    ，竊取車內被害人陳學偉所有之打火機3 個、原子筆1 支，
    而為巡邏員警接獲民眾報案當場查獲之事實，業據證人即查
    獲員警陳俊龍於本院審理時證稱：其當天接獲110 線上通報
    稱案發地點處有人在車內竊取物品，便前往現場查緝，到達
    後發現被告持T 型扳手正在旋轉該車後車廂蓋之螺絲，就對
    被告盤查，被告當時宣稱是在該處偷東西，此時被害人陳學
    偉剛好從住處走出來詢問發生何事，其便將被告及被害人均
    帶回警局製作筆錄，到警局後被告方從身上取出打火機、原
    子筆等物並承認是從被害人車上所竊得等語明確（參本院卷
    第48～50頁）；核與證人即被害人陳學偉於警詢時證稱：當
    天其聽到無線電聲響出外查看，發現員警正查獲被告在行竊
    其車內之物品，當時其車窗遭打破，車上螺絲被拔起，打火
    機、原子筆也遭竊等語（參警卷第3 頁）互核相符；參以被
    告為警查獲時，系爭車輛之車窗確遭打破、後車廂亦有螺絲
    遭拔起等情，有卷附現場照片在卷可按（參警卷第10～12頁
    ），且自被告身上，復扣得行竊所用之T 型扳手1 支及被害
    人陳學偉所有之打火機3 個、原子筆1 支一節，有高雄市政
    府警察局苓雅分局扣押筆錄、扣押物品目錄表、贓物認領保
    管單、職務報告在卷可查（參警卷第4 ～9 頁），顯見證人
    上開所述，確屬非虛；再審之被告於警詢、偵查及本院羈押
    審理時均已坦承上開行竊之事實不諱（參警卷第1 ～2 頁，
    偵卷第8 頁，本院卷第15頁），足認被告上開所辯，應係事
    後卸責之詞，不足採信，從而，被告上開持T 型扳手行竊之
    事實，實堪認定。
三、按刑法第321 條第1 項第3 款之攜帶兇器竊盜罪，係以行為
    人攜帶兇器竊盜為其加重條件，此所謂兇器，其種類並無限
    制，凡客觀上足對人之生命、身體、安全構成威脅，具有危
    險性之兇器均屬之，且祇須行竊時攜帶此種具有危險性之兇
    器為已足，並不以攜帶之初有行兇之意圖為必要（最高法院
    79年臺上字第5253號判例足資參照）。查本件被告攜帶之T
    型扳手1 支，係金屬材質，且足以破壞汽車車窗並拔起車上
    螺絲，顯見質地堅硬，依社會一般觀念均足以對人之生命、
    身體安全構成威脅，在客觀上顯然具有危險性，應屬兇器。
    故核被告所為，係犯刑法第321 條第1 項第3 款之攜帶兇器
    竊盜罪。被告前因竊盜案件，經本院以98年度審易字第2437
    號判處有期徒刑8 月確定，於99年10月6 日縮刑期滿執行完
    畢之事實，有臺灣高等法院被告前案紀錄表1 份在卷可參，
    其於有期徒刑執行完畢後5 年內，故意再犯本件有期徒刑以
    上之罪，為累犯，應依刑法第47條第1 項之規定加重其刑。
    爰審酌被告不思循正當工作賺取財富，竟為圖私利，持兇器
    竊取他人所有之物，影響社會治安，並造成他人生命財產之
    威脅，且其甫因竊盜案件入監服刑完畢，猶不知戒慎，竟再
    犯本件竊盜犯行，顯見並無悔改之心，量刑實不宜從寬，暨
    其動機、手段，所竊得之財物價值尚非至鉅，並已由被害人
    領回，犯罪所生危害已有降低等一切情狀，量處如主文所示
    之刑，以示懲儆。扣案之T 型扳手1 支，為被告所有且為供
    其犯本件竊盜罪所用之物等情，業據被告供承在卷（參警卷
    第2 頁），爰依刑法第38條第1 項第2 款之規定宣告沒收。
四、至公訴意旨雖認：本件被告於出獄後短暫時間即再次犯案，
    顯有犯罪習慣，為使其學習一技之長，培育正確謀生概念，
    請宣告令被告於刑之執行前入勞動場所強制工作等語。惟按
    竊盜犯贓物犯保安處分條例第3 條第1 項關於強制工作之規
    定，旨均在對嚴重職業性犯罪及欠缺正確工作觀念或無正常
    工作因而犯罪者，強制其從事勞動，學習一技之長及正確之
    謀生觀念，使其日後重返社會，能適應社會生活，故上開關
    於強制工作之規定，自應由法院視個案中行為人之危險性格
    ，依職權決定應否交付強制工作，以達保安處分之特別預防
    之目的。本件被告固有竊盜前科，然因現今社會經濟型態改
    變，一般失業者謀生不易，此為眾所周知之事實，自難因被
    告於出獄後再次犯竊盜罪，即認其欠缺正確工作觀念或無正
    常工作因而犯罪，且參之本次被告之竊盜犯行僅有1 次，又
    係單獨1 人所為，並非有計畫之竊盜集團，復觀其犯罪手段
    尚稱和平，堪認係因貪圖小利致萌生竊盜之意，尚難認其有
    犯罪之習慣或以犯罪為常業，是本院認上開對被告宣告之刑
    ，應足以收矯治之效，尚無依上開規定令其入勞動場所強制
    工作之必要，附此說明。
據上論斷，應依刑事訴訟法第299 條第1 項前段，刑法第321 條
第1 項第3 款、第47條第1 項、第38條第1 項第2 款，判決如主
文。
本案經檢察官陳登燦到庭執行職務。
中    華    民    國   100    年    4    月    21     日
                  刑事第十五庭  法  官   王俊彥
如不服本判決應於收受判決後10日內向本院提出上訴書狀，並應
敘述具體理由。其未敘述上訴理由者，應於上訴期間屆滿後20日
內向本院補提理由書(均須按他造當事人之人數附繕本)「切勿逕
送上級法院」。
以上正本證明與原本無異。
中    華    民    國   100    年    4     月    21    日
                                書記官    黃園芳
附錄本案論罪法條：
中華民國刑法第321 條
（加重竊盜罪）
犯竊盜罪而有下列情形之一者，處6 月以上、5 年以下有期徒刑
，得併科新臺幣10萬元以下罰金：
一、侵入住宅或有人居住之建築物、船艦或隱匿其內而犯之者。
二、毀越門扇、牆垣或其他安全設備而犯之者。
三、攜帶兇器而犯之者。
四、結夥三人以上而犯之者。
五、乘火災、水災或其他災害之際而犯之者。
六、在車站、埠頭、航空站或其他供水、陸、空公眾運輸之舟、
    車、航空機內而犯之者。
前項之未遂犯罰之。